【裁判字號】    89,上易,671
【裁判日期】    890315
【裁判案由】    傷害
【裁判全文】
臺灣高等法院刑事判決                  八十九年度上易字第六七一號
    上  訴  人
    即  被  告  乙○○
右上訴人因傷害案件，不服臺灣板橋地方法院八十八年度易字第四四五０號，中華民
國八十八年十二月廿八日第一審判決（起訴案號：臺灣板橋地方法院檢察署八十八年
度偵字第二二二三三號），提起上訴，本院判決如左：
    主  文
原判決撤銷。
乙○○共同連續傷害人之身體，處有期徒刑陸月，如易科罰金，以佰元折算壹日。
    事  實
一、乙○○為貨車司機助手，於民國八十八年八月十四日晚上八時許，在台北縣三重
    市○○路○段一六一號中連貨運站內，因隨車問題與其同事即司機黃雄富發生爭
    吵，詎乙○○竟與另一不詳名成年男子共同基於普通傷害之犯意，出手毆打黃雄
    富，適黃雄富之配偶甲○○見狀上前攔阻時，乙○○等並未停手，仍基於前開普
    通傷害之概括犯意，繼續毆打黃雄富，並推由該另一不詳名成年男子毆打甲○○
    ，致黃雄富受有頭部外傷、右眼血腫、右手第五掌腕關節粉碎骨折等傷害；甲○
    ○則受有頭部外傷、頂部挫裂傷血腫等傷害。
二、案經黃雄富、甲○○訴由台北縣警察局三重分局報請臺灣板橋地方法院檢察署檢
    察官偵查起訴。
    理  由
一、訊據上訴人即被告乙○○矢口否認有傷害犯行，並辯稱：只有伊一人與黃雄富爭
    執而互毆，且伊根本未毆打甲○○，原審判決量刑過重云云。
二、惟查右揭事實，業據被告乙○○於檢察官偵查中供承有傷害被害人不諱（見偵查
    卷第一八頁背面），被害人黃雄富、甲○○於警訊、原審（原審第一四頁）均指
    訴除被告乙○○外，另有一不詳名成年男子與被告共同出手毆打彼等；被害人黃
    雄富於本院審理中亦供稱被告與另一不詳名成年男子共同出手毆打。被害人之傷
    勢，並有私立恆生醫院診斷證明書二紙附卷可稽（附於偵查卷第八頁之後），被
    告乙○○犯行洵堪認定，自應依法論科。
三、核被告乙○○所為，係犯刑法第二百七十七條第一項之普通傷害罪。被告乙○○
    與另一不詳名成年男子間有犯意聯絡，行為分擔，為共同正犯。被告乙○○多次
    犯行時間緊接，犯罪構成要件相同，顯係基於概括之犯意為之，為連續犯以一罪
論，並加重其刑。
四、原審據以論罪科刑固非無見，惟查原判決認僅被告乙○○一人接續毆打兩位被害
    人，係一行為觸犯二傷害罪之同種想像競合犯，應依刑法第五十五條之規定，從
    一重罪處斷云云。其事實之認定，尚有未洽，且理由未論以連續犯，亦有未盡完
    備，被告乙○○上訴意旨否認犯罪，且稱原審量刑過重，雖未足採，但原判決既
    有前揭可議之處，仍屬無可維持，應由本院將原判決撤銷改判。爰審酌被告乙○
    ○僅因細故，竟枉顧同事情誼，出手毆打被害人及其犯罪之手段、犯罪時所受之
    刺激、被害人所受傷害程度及犯罪後尚未賠償被害人之態度等一切情狀，量處有
    期徒刑六月，並諭知如易科罰金，以佰元折算壹日。
據上論斷，應依刑事訴訟法第三百六十九條第一項前段、第三百六十四條、第二百九
十九條第一項前段、刑法第二十八條、第五十六條、第二百七十七條第一項、第四十
一條，罰金罰鍰提高標準條例第一條前段、第二條，判決如主文。
本案經檢察官吳國南到庭執行職務。
中     華     民     國    八十九   年       三       月      十五      日
                             臺灣高等法院刑事第廿三庭
                                 審判長法官  劉  靜  嫻
                                       法  官  吳      燦
                                       法  官  王  炳  梁
右正本證明與原本無異。
不得上訴。
                                       書記官  潘  大  鵬
中     華     民     國    八十九   年       三       月      二十      日
附錄：本案論罪科刑法條全文
刑法第二百七十七條第一項：
傷害人之身體或健康者，處三年以下有期徒刑、拘役或一仟元以下罰金。


司法院資訊處製作；財團法人民間司法改革基金會備份。
